【裁判字號】    90,交訴,311
【裁判日期】    901016
【裁判案由】    過失致死
【裁判全文】
臺灣臺南地方法院刑事判決                          九十年度交訴字第三一一號
    公  訴  人  臺灣台南地方法院檢察署檢察官
    被      告  甲○○
右列被告因過失致死案件，經檢察官提起公訴（九十年度偵字第三一一號），本院判
決如左：
    主  文
甲○○從事業務之人，因業務上之過失致人於死，處有期徒刑壹年，緩刑肆年。
    事  實
一、甲○○係富士山通運有限公司之遊覽車司機車，乃從事駕駛業務之人，於民國九
    十年六月十七日下午五時四十五分許，駕駛車牌號碼ＫＫ─五四三號營業用大客
    車，沿台南縣歸仁鄉○○村段之東西向快速道路東側便道，由南往北方向行駛，
    途經該東西向快速道路十七公里一百公尺與東側便道之無號誌交岔路口時，本應
    注意汽車在市區道路行駛，行車速度不得超過時速四十公里；且行經無號誌之交
    岔路口時，應減速慢行，作隨時停車之準備；並應注意其車前狀況隨時採取必要
    之安全措施，而依當天雖值雨天，惟日間自然光線、路面無缺陷、道路上未有任
    何障礙物、視距復屬良好等情形以觀，客觀上亦無不能注意之情事，其竟疏未注
    意車前狀況，且未減速慢行，貿然以每小時約五十公里之行車速度疾馳。適有郭
    光勇騎乘車牌號碼ＴＯＱ─七七二號重型機車，沿台南縣歸仁鄉○○村段之東西
    向快速道由東向西行駛至上開交岔路口，甲○○見狀閃煞不及，其營業用大客車
    右前保險桿處撞及郭光勇騎乘之機車，郭光勇隨即人車倒地，並遭營業用大客車
    右側車輪輾壓，造成郭光勇因頭部輾壓碎裂腦碎裂溢出，而當場死亡。甲○○於
    肇事後，犯罪未被有偵查權之公務員或機關發覺前，即打電話報警，並向到場處
    理警員自首並坦承犯行，進而接受裁判。
二、案經臺灣臺南地方法院檢察署檢察官據報相驗後自動檢舉偵查起訴。
    理  由
一、訊據被告甲○○固坦承於右揭時、地，駕駛肇事撞及郭光勇騎乘之機車，並致郭
    光勇死亡之事實，辯稱：伊當時駕車時速約四十公里左右，還未到五十公里云云
    。經查：
（一）依道路交通事故調查報告表及事故現場圖所示，被告車禍肇事時，天侯雨，肇
      事路段舖設柏油路面，且該路面因天雨而處於濕潤狀態，而被告車禍肇事時，
      於現場留有十九．九公尺長之剎車痕，縱以最有利於被告認肇事地點為三年以
      上道路，摩擦係數為０．六０，然依一般公路汽車煞車距離、行車速度對照表
      觀之，被告肇事時之行車速度顯逾時速五十公里，復有台南縣警察局道路交通
      事故調查報告表一紙及現場照片十二張在卷可參，被告辯稱，肇事當時車速約
      四十公里，實屬卸飾之詞，不足採信。再者，按行車速度，在市區道路，時速
      不得超過四十公里；且行經無號誌之交岔路口時，應減速慢行，作隨時停車之
      準備；並應注意其車前狀況隨時採取必要之安全措施，道路交通安全規則第九
      十三條第一項第一款及第四款、第九十四條第三項分別定有明文。被告甲○○
      於前揭時、地，駕車行經該路之各種狀況判斷，亦無不能注意上開規定之情事
      ，其竟疏於注意及此以致發生車禍，是被告駕車肇事行為，具有過失甚明，況
      本件經送台灣省台南區行車事故鑑定委員會鑑定結果，亦持相同見解，復有上
      開鑑定委員會九十年九月十四日南鑑字第九０一０六五號函所附之鑑定意見書
      在卷可參，此益證被告駕車肇事致被害人死亡之行為，確有過失無疑。
（二）次查，又被害人郭光勇因本件車禍而死亡，亦經檢察官督同檢驗員相驗屬實，
      並製有勘驗筆錄、驗斷書、相驗屍體證明書各一份在卷足憑。另被告之過失駕
      車肇事行為，與被害人之死亡結果間，具有相當因果關係，亦屬顯然。被告所
      辯，顯係卸責之詞，委不足採。本件事證已臻明確，被告前開犯行堪以認定。
二、被告甲○○係富士山通運有限公司之遊覽車司機車，乃從事駕駛業務之人，其因
    業務上之過失，致被害人郭光勇死亡，核其所為，係犯刑法第二百七十六條第二
    項之業務過失致死罪。被告甲○○於肇事後犯罪未被有偵查權之公務員或機關發
    覺前，打電話向警方自首坦承犯行，進而接受裁判，有道台南縣警察局路交通事
    故調查報告表報案人乙欄及警訊筆錄在卷可稽，爰依自首之規定減輕其刑。本院
    審酌被告之品性、過失程度非輕、犯罪所生危害、犯罪後態度良好，已賠償被害
    人家屬達成民事和解等一切情狀，量處如主文所示之刑，以示懲儆。末查被告前
    未曾受有期徒刑以上刑之宣告，有臺灣高等法院被告全國前案紀錄表在卷足憑，
    因一時失慮，偶罹刑典，事後已坦承犯行，深具悔意，經此刑之宣告後，應知警
    惕而無再犯之虞，本院因認暫不執行其刑為當，予以宣告緩刑四年，用啟自新，
    並觀後效。
據上論斷，應依刑事訴訟法第二百九十九條第一項前段、刑法第二百七十六條第二項
、第六十二條前段、第七十四條第一款、罰金罰鍰提高標準條例第一條前段，判決如
主文。
中      華      民      國    九十      年      十      月     十六     日
                              臺灣臺南地方法院交通法庭
                                  法  官
如不服本判決應於送達後十日內向本院提出上訴狀
附錄本案論罪科刑法條全文：
附錄本案論罪法條：
刑法第二百七十六條第二項
  從事業務之人，因業務上之過失犯前項之罪者，處五年以下有期徒刑或拘役，得併
  科三千元以下罰金。


司法院資訊處製作；財團法人民間司法改革基金會備份。
